【裁判字號】    92,交訴,18
【裁判日期】    920919
【裁判案由】    公共危險等
【裁判全文】
臺灣雲林地方法院刑事判決                         九十二年度交訴字第一八號
    公 訴 人  臺灣雲林地方法院檢察署檢察官
    被    告  丙○○
右列被告因公共危險等案件，經檢察官提起公訴（九十二年度偵字第四九八號），本
院判決如左：
    主  文
丙○○服用酒類，不能安全駕駛動力交通工具而駕駛，處有期徒刑伍月；又駕駛動力
交通工具肇事，致人死傷而逃逸，處有期徒刑壹年；又因過失致人於死，處有期徒刑
捌月。應執行有期徒刑貳年。
    事  實
一、丙○○為汽車駕駛人，於民國九十一年十二月二十七日十四時許，在雲林縣莿桐
    鄉某處，服用酒類後吐氣所含酒精濃度達每公升一．一七毫克，已不能安全駕駛
    ，仍然駕駛車牌號碼ＥＨ─九五六三號自用小客車，沿雲林縣莿桐鄉埔子村榮村
    由南往北方向行駛，於同日十七時五十分許，行至該埔子村榮村四十八之六號前
    ，本應注意汽車行駛時，駕駛人應注意車前狀況，並隨時採取必要之安全措施及
    服用酒類後其吐氣所含酒精濃度超過每公升０．二五毫克以上者，不得駕車之規
    定，以避免危險之發生，而依當時情況天候微雨、傍晚光線微暗、路面狀態濕潤
    、無缺陷、視距良好，並無不能注意之情事，竟能注意而疏未注意，因而未能及
    時發覺簡美鳳騎乘腳踏車由北往南行至該處，以致所駕駛之車輛左側車頭撞擊簡
    美鳳所騎乘之腳踏車車頭，造成簡美鳳連車帶人翻落在左側農田，因而受有左顳
    部挫傷、血腫、兩眼部皮下瘀腫、髖部挫、骨折、下肢廣泛性挫傷、皮下瘀傷、
    左手背部擦傷等傷害。丙○○駕駛上開動力交通工具自用小客車肇事，致簡美鳳
    受有前述傷害後，竟然另行起意駕車逃逸，適第三人林錫華、丁○○目擊車禍經
    過而喊叫，始由路人己○○聽聞後在七十一公尺外將丙○○攔下。嗣經林錫華報
    警處理，員警乙○○據報前往車禍現場處理時，丙○○在場，當場承認為肇事人
    ，員警並對丙○○實施測試酒精濃度，發現丙○○服用酒類後吐氣所含酒精濃度
    達每公升一．一七毫克。簡美鳳經送醫急救後仍因腹腔內出血、頭、腹部挫傷而
    不治死亡。
二、案經簡美鳳之配偶甲○○訴由雲林縣警察局斗六分局報請臺灣雲林地方法院檢察
    署檢察官相驗後偵查起訴。
    理  由
一、被告丙○○於本院審理中，承認服用酒類，不能安全駕駛動力交通工具而駕駛及
    過失致死等罪名。被告自白服用酒類，不能安全駕駛動力交通工具而駕駛，因有
    其酒精濃度測定值每公升一．一七毫克、雲林縣警察局舉發違反道路交通管理事
    件通知單、測試觀察紀錄表各一紙在卷可佐，因此其自白服用酒類，不能安全駕
    駛動力交通工具而駕駛，與事實相符。被告自白未注意車前狀況及酒醉駕車肇事
    致人於死。其肇事固有告訴人甲○○指述：被害人簡美鳳於九十一年十二月二十
    七日十七時多，在雲林縣莿桐鄉埔子村榮村四十八之六號前，與被告發生車禍等
    語，及證人丁○○證實目擊發生車禍經過，並有雲林縣警察局變死案件初步調查
    報告表、道路交通事故調查報告表各一紙，及肇事現場照片數幀在卷可佐，足認
    被告確實與被害人發生車禍。又汽車行駛時，駕駛人應注意車前狀況，並隨時採
    取必要之安全措施及酒後其吐氣所含酒精濃度超過每公升０．二五毫克以上者，
    不得駕車，道路交通安全規則第九十四條第三項、第一百十四條第二款分別定有
    明文，被告既駕駛汽車考領有駕駛執照，上述規則為其應注意並能注意之事項，
    且本件肇事路段，依當時情況天候微雨、傍晚光線微暗、路面狀態濕潤、無缺陷
    、視距良好，尚非不能注意，業據上開道路交通事故調查報告表註記明確，並經
    證人即員警乙○○到庭證實在卷，被告疏未注意上開規定，以致肇事，自有過失
    。另被害人確因本件車禍受有左顳部挫傷、血腫、兩眼部皮下瘀腫、髖部挫、骨
    折、下肢廣泛性挫傷、皮下瘀傷、左手背部擦傷等傷害，經送醫急救後仍因腹腔
    內出血、頭、腹部挫傷而不治死亡，業經臺灣雲林地方法院檢察署檢察官督同法
    醫師相驗屬實，製有驗斷書、相驗屍體證明書、勘驗筆錄各一紙附卷可稽，足見
    被告之過失行為與被害人死亡間有相當因果關係。因此被告自白過失致人於死，
    亦與事實相符。本件被告服用酒類，不能安全駕駛動力交通工具而駕駛及過失致
    人於死，事證明確，其犯行均可以認定，應依法論罪科刑。
二、另被告丙○○雖然否認肇事後逃逸之情。惟查，依據上開道路交通事故調查報告
    表上「事故現場圖」記載，被告所駕駛之車輛，已離開肇事現場約七十一公尺，
    此不但被告無法合理解釋為何肇事後遠離現場，且依證人丁○○於本院詰問時之
    證述：去年十二月，簡美鳳拔蒜頭回來快到家時，被丙○○撞死的，撞到後丙○○就自己逃走了，我有親眼看到，那是議員（指林錫華）看到在喊，我們跟著喊
    ，後來己○○在接近橋的地方攔下被告，被告跑很遠，距離不清楚等語，及證人
    己○○於本院詰問時之證述：因當天傍晚有輛轎車撞到一個不知是騎著還是牽著
    腳踏車的人，然後那部車繼續開，我聽到人家喊說撞到人，我跑去攔下他，在轉
    彎處的那個橋位置攔下的，攔下肇事車輛的地點到死者被撞到的地點，二地距離
    大約有五、六十或六、七十公尺，有一段距離，我攔下他後，要他打開門，有聞
    到酒味，他在駕駛座上躺下來，我告訴他撞到人，他說沒有等語，足可以證實被
    告肇事後並未停車，依然繼續往前行駛，因為己○○之攔截，始停車處理，被告
    豈無逃逸之情。因此被告肇事致人死傷後逃逸，事證明確，同可認定，亦應依法
    論罪科刑。
三、核被告丙○○所為，係犯刑法第一百八十五條之三之服用酒類，不能安全駕駛動
    力交通工具而駕駛罪、第一百八十五條之四之駕駛動力交通工具肇事，致人死傷
    而逃逸罪、第二百七十六條第一項之過失致死罪。其所犯上開三罪之間，犯意各
    別，行為互殊，應予分論併罰。被告於員警據報前往車禍現場處理時，當場承認
    為肇事人，其過失致死部分，係對於犯罪未發覺之前而自首願接受裁判，爰依刑
    法第六十二條前段之規定減輕其刑，至於酒醉駕車部分，係員警測試被告酒精濃
    度後，被告始於警訊承認，其肇事致人死傷而逃逸部分，被告始終否認犯罪，均
    未合於自首要件，併此敘明。又被告係汽車駕駛人，因酒醉駕車肇事，因而致人
    死亡，依法應負刑事責任，爰依道路交通管理處罰條例第八十六條第一項規定，
    就其過失致死部分加重其刑。其刑之加減依刑法第七十一條第一項先加後減之規
    定為之。爰審酌被告並無前科素行，教育程度高中畢業，其家庭、經濟現狀、違
    規酒醉駕車肇事、過失程度、致被害人死亡、逃逸、事後未與被害人家屬達成民
    事和解及犯罪後部分坦承之態度等一切情狀，各量處如主文所示之刑，併定其應
    執行刑。
據上論斷，應依刑事訴訟法第二百九十九條第一項前段，刑法第一百八十五條之三、
第一百八十五條之四、第二百七十六條第一項、第六十二條前段、第五十一條第五款
，道路交通管理處罰條例第八十六條第一項，罰金罰鍰提高標準條例第一條前段，判
決如主文。
本案經檢察官戊○○到庭執行職務。
中      華      民      國      九十二    年    九    月      十九      日
                                      臺灣雲林地方法院交通法庭
                                          法  官  吳  福  森
右正本證明與原本無異。
如不服本判決，應於判決送達後十日內向本院提出上訴狀（應附繕本）。「切勿逕送
上級法院」。
告訴人或被害人對於判決如有不服具備理由請求檢察官上訴者，其上訴期間之計算係
以檢察官收受判決正本之日期為準。
                                          書記官  李  松  坤
中      華      民      國      九十二    年    九    月      十九      日
附錄本案論罪科刑法條：
刑法第一百八十五條之三：
服用毒品、麻醉藥品、酒類或其他相類之物，不能安全駕駛動力交通工具而駕駛者，
處一年以下有期徒刑、拘役或三萬元以下罰金。
刑法第一百八十五條之四：
駕駛動力交通工具肇事，致人死傷而逃逸者，處六月以上五年以下有期徒刑。
刑法第二百七十六條第一項：
因過失致人於死者，處二年以下有期徒刑、拘役或二千元以下罰金。


司法院資訊處製作；財團法人民間司法改革基金會備份。
